臺灣苗栗地方法院民事簡易判決
110年度苗簡字第524號
原      告  陳玉鈴  
訴訟代理人  陳詩文律師
被      告  黃俊傑  


上列當事人間請求侵權行為損害賠償事件，原告提起刑事附帶民
事訴訟，經本院刑事庭移送前來（110 年度簡附民字第37 號）
，本院於民國110年9月28 日言詞辯論終結，判決如下：
　　主      文
一、被告應給付原告新臺幣20萬元，及自110年7月11日起至清償
    日止，按週年利率5％計算之利息。
二、原告其餘之訴駁回。
三、本判決原告勝訴部分得假執行。
四、原告其餘假執行之聲請駁回。
    事實及理由
一、原告主張：
  ㈠被告為原告之房東，兩造前自108年2月初至11月間幾次發生
    性行為，其後原告因故不願再與被告往來而拒絕被告之邀約
    ，惟被告以其與原告間之金錢借貸糾紛欲要求原告出面解決
    ，自109年6月25日起至7月3日止，在其位於桃園市八德區介
    壽路之工作處，接連以其持用之行動電話透過社群臉書Mess
    enger及SMS簡訊之方式，傳送原告裸露上半身、生殖器官及
    兩造性交之電子訊號予原告，同時恫嚇原告要將上開電子訊
    號傳送予他人觀覽，要求原告須出面解決債務問題，原告因
    被告之恐嚇行為而心生畏懼。
  ㈡原告領有身心障礙證明，其障礙類別為第一類(即精神、心智
    缺陷障礙)，障礙等級為中度，被告以上開不法侵害行為致
    原告深感驚恐，壓力過大導致情緒不穩定、失眠、焦慮、憂
    鬱與不安，進而加重憂鬱症狀且使工作能力下降，受有精神
    上之痛苦，請求之慰撫金以60萬元計，爰依民法第184 條第
    1 項前段、第195 條規定提起本訴等語。
  ㈢並聲明：
  ⒈被告應給付60萬元，及自刑事附帶民事起訴狀繕本送達翌日
    起至清償日止，按週年利率5％計算之利息。
  ⒉願供擔保，請准宣告假執行。
二、被告則以：其懷疑原告有偽證，原告原本就有身心障礙；且
    原告請求60萬元慰撫金過高，應以8萬元為合理等語，資為
    抗辯。並聲明：原告之訴駁回。
三、本院之判斷
　　㈠原告主張前揭㈠之事實，業經本院調取本院110年度苗簡字
      第495號刑事卷核閱無誤；被告亦因其涉犯強制未遂犯行
      ，並經本院判處有期徒刑2月確定，並有上開刑事判決在
      卷可查(見本院卷第15-21頁)，為兩造所不爭執，堪以認
      定。
　　㈡按因故意或過失，不法侵害他人之權利者，負損害賠償責
      任。不法侵害他人之身體、健康、名譽、自由、信用、隱
      私、貞操，或不法侵害其他人格法益而情節重大者，被害
      人雖非財產上之損害，亦得請求賠償相當之金額。民法第
      184條第1項前段、第2項定有明文。又所謂侵害他人之自
      由，並不以剝奪他人之行動或限制其行動自由為限，即以
      強暴、脅迫之方法，影響他人之意思決定，或對其身心加
      以威脅，使生危害，亦包括在內（最高法院81年度台上字
      第2462號判決意旨參照），蓋所謂自由權，亦包括精神活
      動之自由在內。查被告向原告恫嚇對外散布原告之不雅照
      ，令原告出面處理債務糾紛，已不法侵害原告自由權、隱
      私權，致原告精神上受有痛苦，原告依前述規定，請求被
      告賠償非財產上損害，自屬有據。
　　㈢按精神慰撫金之酌定，除被害人所受之傷害程度外，尚應
      審酌兩造之身分地位與經濟狀況、教育程度、加害程度等
      節以定之。查被告因與原告之債務糾紛，以對外散布不雅
      照要脅原告就範，因此造成原告心生畏懼，擔心其名聲受
      損，堪認原告精神上受有痛苦。而原告為高商畢業、工作
      為店員、月收入約2萬餘元、109年度所得為183,644元、
      名下有汽車1部；被告高中畢業、無固定工作、薪資，名
      下有汽車1部等節，除據兩造陳明在卷，並有本院調取之
      兩造稅務電子閘門財產所得調件明細表（見本院卷附之密
      封袋）在卷可參。本院審酌前述兩造之身分地位、經濟狀
      況、被告之加害方式、原告身心障礙程度及變化等一切情
      狀，認原告依民法第195 條第1 項前段規定請求賠償慰撫
      金60萬元，顯屬過高，應20萬元為適當。
四、綜上所述，原告依民法第184 條第1 項前段、第195 條規定
    請求被告給付20萬元，及自刑事附帶民事起訴狀繕本送達翌
    日即110 年7 月11日起至清償日止，按週年利率5％計算之利
    息，為有理由，應予准許，逾此範圍之請求，則無理由，應
    予駁回。
五、本件原告勝訴部分係依民事訴訟法第427 條第1 項規定適用
     簡易程序之訴訟，所為被告敗訴之判決，依同法第389 條
    第1 項第3 款規定，應依職權宣告假執行。原告陳明願供擔
    保聲請宣告假執行，然其聲請僅係促使法院為職權之發動，
    爰不為假執行擔保金之諭知。至原告敗訴部分，假執行之聲
    請已失所依附，即應駁回之。
六、本件事證已臻明確，兩造其餘攻擊防禦方法及所提證據經審
    酌後，於判決結果不生影響，爰不另一一論駁，附此敘明。
七、本件係刑事附帶民事訴訟，經刑事庭裁定移送民事庭審理事
    件，依刑事訴訟法第504 條第2 項規定，免納裁判費，亦無
    其他訴訟費用支出，故無諭知訴訟費用負擔及確定訴訟費用
    額之必要。
中　　華　　民　　國　　110 　年　　10　　月　　7 　　日
                  苗栗簡易庭  法  官  張新楣
以上正本係照原本作成。 
如對本判決上訴，須於判決送達後20日內向本院提出上訴狀（須
附繕本）。如委任律師提起上訴者，應一併繳納上訴審裁判費。
                              書記官  劉立晨
中　　華　　民　　國　　110 　年　　10　　月　　7 　　日